【裁判字號】    98,易,615
【裁判日期】    980413
【裁判案由】    妨害公務等
【裁判全文】
臺灣臺北地方法院刑事判決               98年度易字第615號
公  訴  人  臺灣臺北地方法院檢察署檢察官
被      告  丙○○
上列被告因妨害公務等案件，經檢察官提起公訴（98年度偵字第
1476號），本院判決如下：
    主  文
丙○○以加害生命之事，恐嚇他人致生危害於安全，累犯，處有
期徒刑參月，如易科罰金，以新臺幣壹仟元折算壹日。
其餘被訴毀損部分公訴不受理。
    事  實
一、丙○○於民國（下同）94年間，因酒後駕車、過失肇事致人
    於死等罪，經本院以94年北交簡字第847號判決有期徒刑4月
    、5月，定應執行有期徒刑7月，於94年2月24日判決確定，
    94年8月12日易科罰金執行完畢，仍不知悔改。於97年12 月
    19日7時許，在臺北市萬華區○○○路4號萬華分局武昌派出
    所內，於派出所員警乙○○處理甲○○檢舉丙○○在甲○○
    所經營之電話交友中心毀損物品案件，而對丙○○製作筆錄
    執行公務之際，丙○○酒後當場對員警乙○○辱罵：「幹你
    娘」（台語）；復以：「我不死，你會沒命」等加害乙○○
    生命之言詞恐嚇乙○○，使其心生畏懼，致生危害於乙○○
    之安全。
二、案經乙○○訴由臺北市政府警察局萬華分局報請臺灣臺北地
    方法院檢察署檢察官偵查起訴。
    理  由
壹、程序部分：
一、被告丙○○於警、偵訊之供述，非出於強暴、脅迫、利誘、
    詐欺、疲勞訊問、違法羈押或其他不正方法取得，依刑事訴
    訟法第156條第1項、第158條之2得採為證據。
二、證人甲○○於本院具結之證據，與其分別於警、偵訊（具結
    ）之供述大致相符，渠等所供自得採為證據。
三、按被告以外之人於審判外之陳述，雖不符前4條之規定，而
    經當事人於審判程序同意做為證據，法院審酌該言詞陳述或
    書面陳述作成時之情況，認為適當者，亦得為證據。當事人
    、代理人或辯護人於法院調查證據時，知有第159條第1項不
    得為證據之情形，而未於言詞辯論終結前聲明異議者，視為
    有前項之同意，為刑事訴訟法第159條之5所明定。證人甲○○、乙○○分別於偵訊之供、證述，被告於審判期日均表示
    無意見，上開證人等於偵查中具結證述，核無顯不可信知其
    況，依同法第159條之1第2項得為證據。
四、後列非供述證據，均非違法取得之證據，且或係從事業務之
    人於業務上製作之證明文書、記錄文書，核無顯不可信情況
    ，故依同法第158條之4反面解釋、第159條之4第2款得為證
    據。
貳、實體部分：
甲、有罪部分：
一、前開事實，業經被告丙○○於本院審理時坦承不諱，核與告
    訴人即前開派出所員警乙○○於偵查時具結指證之情節相符
    ，並經當時在場目睹過程之證人甲○○迭於偵訊及本院審理
    時證述屬實，復有現場錄音譯文及現場照片等在卷可憑，足
    徵被告前開自白與事實相符，應可採信。本件事證明確，被
    告犯行堪以認定，應予依法論科。
二、核被告所為，係犯刑法第140條第1項之侮辱公務員罪及第30
    5條之恐嚇罪。被告所犯侮辱公務員罪為同法第309條第1項
    之公然侮辱罪之特別規定，應優先適用，故不另論公然侮辱
    罪。被告以一行為同時觸犯侮辱公務員罪及恐嚇罪，為想像
    競合犯，應從一重之恐嚇罪處斷。被告於94年間，因酒後駕
    車、過失肇事致人於死等罪，經本院以94年北交簡字第847
    號判決有期徒刑4月、5月，定應執行有期徒刑7月，於94年2
    月24日判決確定，於94年8月12日易科罰金執行完畢，有台
    灣高等法院被告前案紀錄表可稽，其於前案有期徒刑執行完
    畢後，5年內再犯本件有期徒刑以上刑之罪，為累犯，依法
    加重其刑。爰審酌被告因酒後一時衝動而罹犯行，所生危害
    尚非重大，犯後業已供承錯誤，態度尚可等一切情狀，量處
    如主文所示之刑，並諭知易科罰金之折算標準，以示懲儆。
乙、公訴不受理部分：
一、公訴意旨另以：被告基於毀損他人物品之犯意，徒手毀損萬
    華分局武昌派出所辦公廳舍分隔板，致令不堪使用，因認被
    告涉有刑法第354條之毀損罪嫌云云。
二、按刑法第354條之毀損罪，依同法第357條規定，須告訴乃論
    。次按犯罪之被害人得為告訴；被害人之法定代理人，得獨
    立告訴；又告訴乃論之罪，未經告訴者，應諭知不受理之判
    決，刑事訴訟法第232條、第233條第1項、第303條第3款分
    別定有明文。
三、查本件臺北市政府警察局武昌派出所辦公廳舍分隔版為該警
    察機關所有之公用財物，被告如對之破壞，應由該警察機關
    之法定代理人提出告訴，而本件之告訴人乙○○僅為該派出
    所之員警，並無告訴權，且告訴人於偵查中均未提出其業經
    該警察機關授權為告訴代理人之委任書狀，是其所提之告訴
    並非合法，揆諸前開說明，本件毀損部分既未經合法告訴，
    乃欠缺訴追條件，自應諭知不受理之判決。
參、據上論斷，應依刑事訴訟法第299條第1項前段、第303條第3
    款，刑法第140條第1項、第305條、第47條第1項、第55條、
    第41條第1項前段，刑法施行法第1條之1，判決如主文。
本案經檢察官李濠松到庭執行職務。
中    華    民    國    98    年     4    月    13    日
                  刑事第十二庭  法  官  曾正龍
以上正本證明與原本無異。
如不服本判決應於收受送達後10日內向本院提出上訴書狀，並應
敘述具體理由；其未敘述上訴理由者，應於上訴期間屆滿後20日
內向本院補提理由書（均須按他造當事人之人數附繕本）「切勿
逕送上級法院」。告訴人或被害人如對於本判決不服者，應具備
理由請求檢察官上訴，其上訴期間之計算係以檢察官收受判決正
本之日期為準。
                                書記官  彭自青
中    華    民    國    98    年    4     月    16    日
附錄本案論罪科刑法條全文：
中華民國刑法第140條、第305條
中華民國刑法第140條
（侮辱公務員公署罪）
於公務員依法執行職務時，當場侮辱，或對於其依法執行之職務
公然侮辱者，處6月以下有期徒刑、拘役或1百元以下罰金。對於
公署公然侮辱者亦同。
中華民國刑法第305條
（恐嚇危害安全罪）
以加害生命、身體、自由、名譽、財產之事，恐嚇他人致生危害
於安全者，處2年以下有期徒刑、拘役或3百元以下罰金。


司法院資訊處製作；財團法人民間司法改革基金會備份。
